臺灣板橋地方法院刑事判決　　　　　　　96年度訴字第2601號
公　訴　人　臺灣板橋地方法院檢察署檢察官
被　　　告　庚○○
　　　　　　丁○○
　　　　　　　　　　　號
上列被告因搶奪等案件，經檢察官提起公訴（96年度偵字第12833號）
，本院以簡式審判程序審理判決如下：
    主  文
庚○○共同犯搶奪罪，累犯，處有期徒刑捌月，減為有期徒刑肆
月；又共同犯搶奪罪，累犯，處有期徒刑捌月；又共同犯搶奪罪
，累犯，處有期徒刑捌月；又共同犯竊盜罪，累犯，處有期徒刑
參月；又共同犯竊盜罪，累犯，處有期徒刑參月；又犯搶奪罪，
累犯，處有期徒刑捌月；應執行有期徒刑貳年肆月。
丁○○共同犯搶奪罪，處有期徒刑柒月，減為有期徒刑參月又拾
伍日；又共同犯搶奪罪，處有期徒刑柒月；又共同犯搶奪罪，處
有期徒刑柒月；又共同犯竊盜罪，處有期徒刑貳月；又共同犯竊
盜罪，處有期徒刑貳月；應執行有期徒刑壹年陸月。
    事  實
一、（一）庚○○曾因毒品案件，經國防部南部地方軍事法院以
    93年和審字295 號判處有期徒刑5 月確定，於民國93年12月
    7 日執行完畢（構成累犯）；丁○○前因搶奪、毒品等案件
    ，經本院先後判處有期徒刑2 年、有期徒刑7 月，並定應執
    行刑有期徒刑2 年5 月確定，惟另因毒品案件，經本院判處
    應執行有期徒刑1 年確定，接續執行，於95年12月29日因縮
    短刑期假釋出監，嗣撤銷假釋，於96年7 月16日縮刑期滿執
    行完畢（不構成累犯）。詎二人均不知悔改，共同意圖為自
    己不法之所有，由丁○○騎乘重型機車搭載庚○○，在附表
    所示之時間、地點，找尋落單或易下手之婦女，趁附表所示
    之丙○○○等被害人不及防備之際，由庚○○自後徒手搶奪
    被害人丙○○○等脖子上之金項鍊，得手後，再持搶奪所得
    之金項鍊向年籍不詳綽號「阿志」之人換取毒品施用（二人
    施用毒品部分，均另案偵辦）。二人為逃避警方追緝，共同
    意圖為自己不法之所有，１、於96年5 月23日，在臺北縣泰
    山鄉○○街3 號前，由丁○○把風，庚○○徒手竊取辛○○
    所有車牌號碼HEX-381 號之重型機車車牌得手後，將之懸掛
    於二人附表編號3 作案用之重機車上，復於作案後將上開車
    牌棄置於臺北縣泰山鄉○○路義學國中旁；２、於96年6 月
    1 日8 時10分許，在臺北縣泰山鄉○○路○ 段196 巷7 弄2
    號前，再以相同手法竊取甲○○所有車號F2E －079 號之重
    型機車車牌得手。（二）庚○○另意圖為自己不法之所有，
    於96年6 月1 日13時10分許，在臺北縣泰山鄉○○路○ 段
    273 巷口，騎乘自年籍不詳綽號「阿志」之人處借得之銀色
    重機車（車號不詳）懸掛上開竊得車號F2E －079 號車牌，
    四處尋找作案目標，見己○○一人獨行，認機不可失，即上
    前佯裝問路，趁己○○不及防備之際，徒手搶奪繫於己○○
    脖子上之金項鍊1 條（約價值新臺幣1 萬4 千元），得手後
    騎乘上開機車逃逸。嗣庚○○與丁○○因毒品案件，經員警
    查獲，始悉上情。庚○○於96年6 月3 日17時許，帶同警方
    至台北縣新莊市○○路24之31號工寮旁起獲F2E －079 號車
    牌。
二、案經臺北縣政府警察局新莊分局報告臺灣板橋地方法院檢察
    署檢察官偵查起訴。本院於準備程序進行中，被告就被訴事
    實為有罪之陳述，經告知簡式審判程序之旨，並聽取當事人
    之意見後，本院合議庭裁定由受命法官獨任進行簡式審判程
    序。
    理  由
一、上揭事實，業據被告庚○○、丁○○於警詢、偵查及審理中
    坦承不諱，核與被害人丙○○○於警詢、被害人戊○○、乙○○○於警詢及偵查中之指述，被害人己○○於警詢及偵查
    中之指述，被害人辛○○於警詢指述其所有車號HEX-381 號
    車牌於上開時地遭竊之事實，被害人甲○○於警詢及偵查中
    指述其所有車號F2E-079 號車牌於上開時地遭竊之事實均相
    符合。復有被害人指認照片2 張、監視錄影器翻拍照片1 張
    、現場照片22張、臺北縣政府警察局車輛尋獲電腦輸入單2
    紙、贓物認領保管單1 紙在卷可按，核被告2 人之自白與事
    實相符，事證明確，被告2 人犯行均堪認定。
二、核被告2 人就事實一（一）附表所為，均係犯刑法第325 條
    第1 項之搶奪罪、就事實一（一）１、２所為，均係犯刑法
    第320 條第1 項之竊盜罪，被告2 人就上開犯行，有犯意之
    聯絡及行為之分擔，為共同正犯。被告庚○○就事實一（二
    ）所為，係犯刑法第325 條第1 項之搶奪罪。被告2 人就事
    實一（一）中所犯之竊盜行為及搶奪行為，被告庚○○另於
    事實一（二）所犯之搶奪行為，均犯意個別，應分論併罰。
    被告庚○○有事實欄所載之前科執行完畢情形，此有台灣高
    等法院被告前案紀錄表在卷可憑，其曾受徒刑執行完畢後，
    5 年以內故意再犯本件有期徒刑以上之罪，為累犯，依刑法
    第47條第1 項規定加重其刑。爰審酌被告2 人之品行、犯罪
    之動機、目的、手段、所生危害、於街道公然搶奪被害人之
    財物，危害社會治安重大及搶奪、竊取財物之價值、犯罪後
    均坦承犯行之態度等一切情狀，分別量處如主文所示之刑。
    查被告2 人就附表編號1 之犯罪係在96年4 月24日以前，應
    依中華民國96年罪犯減刑條例第2 條第1 項第3 款之規定，
    減其刑期2 分之1 ，並均定其應執行之刑。
三、查被告丁○○雖有如事實欄所載之前科，惟係於96年7 月16
    日縮刑期滿執行完畢，此有台灣高等法院被告前案紀錄表在
    卷可憑，本件不構成累犯，起訴書認被告丁○○成立累犯，
    尚有未洽，併此敘明。
據上論斷，應依刑事訴訟法第273 條之1 第1 項、第299 條第1
項前段，刑法第320 條第1 項、第325 條第1 項、第47條第1 項
、第51條第5 款、刑法施行法第1 條之1 第1 項、第2 項前段，
中華民國96年罪犯減刑條例第2 條第1 項第3 款、第7 條，判決
如主文。
本案經檢察官陳盈錦到庭執行職務
中　　華　　民　　國　　96　　年　　8 　　月　　27　　日
                  刑事第三庭    法　官  張  正  亞
以上正本證明與原本無異
如不服本判決應於送達後10日內向本院提出上訴狀
                                書記官　廖  美  紅
中　　華　　民　　國　　96　　年　　8 　　月　　28　　日
附錄本案論罪科刑法條全文：
中華民國刑法第320條
（普通竊盜罪、竊佔罪）
意圖為自己或第三人不法之所有，而竊取他人之動產者，為竊盜
罪，處5年以下有期徒刑、拘役或5百元以下罰金。
意圖為自己或第三人不法之利益，而竊佔他人之不動產者，依前
項之規定處斷。
前二項之未遂犯罰之。
中華民國刑法第325條
（普通搶奪罪）
意圖為自己或第三人不法之所有，而搶奪他人之動產者，處6月
以上5年以下有期徒刑。
因而致人於死者，處無期徒刑或7年以上有期徒刑，致重傷者，
處3年以上10年以下有期徒刑。
第 1 項之未遂犯罰之。
附表：
┌──┬───┬─────┬──────┬──────┐
│編號│被害人│ 犯罪時間 │  犯罪地點  │  搶得財物  │
├──┼───┼─────┼──────┼──────┤
│ 1  │陳王月│96年4月22 │臺北縣泰山鄉│金項鍊1條（ │
│    │李    │日14時22分│台麗街6巷巷 │約兩錢）    │
│    │      │          │口          │            │
├──┼───┼─────┼──────┼──────┤
│ 2  │戊○○│96年5月5日│臺北縣泰山鄉│金項鍊1條（ │
│    │      │12時40分  │明志路3段145│價值約新臺幣│
│    │      │          │巷2弄口     │2萬元）     │
├──┼───┼─────┼──────┼──────┤
│ 3  │林黃淑│96年5月23 │臺北縣泰山鄉│金項鍊1條（ │
│    │貞    │日11時10分│明志路與貴陽│約兩錢）    │
│    │      │          │街口        │            │
└──┴───┴─────┴──────┴──────┘
